臺灣高雄地方法院民事裁定
111年度全字第187號
聲  請  人  王菽鴈  



相  對  人  郭峻銘  

上列當事人間聲請假處分事件，本院裁定如下： 
    主  文
聲請人以新臺幣壹佰參拾萬元為相對人供擔保後，相對人就附表
所示之不動產，於本案判決確定或終結前，不得為讓與、設定抵
押、出租及其他一切處分行為。
聲請程序費用新臺幣壹仟元由相對人負擔。
    理  由
一、聲請意旨略以：聲請人於民國102年7月間，以新臺幣（下同
    ）390萬元向訴外人黃麗美購買如附表所示之不動產（下稱
    系爭房地），聲請人業於102年7、8月間，交付現金6萬元給
    黃麗美，並匯款34萬元、150萬元、100萬元、100萬元至黃
    麗美帳戶，復因親子間之信任關係，借用聲請人之子即相對
    人之名義，於102年8月13日將系爭房地登記為相對人所有。
    聲請人最近向相對人表示要取回系爭房地，但相對人竟拒絕
    並恫稱「你動看看，我也把房子處理掉」等語，且聲請人於
    111年8月間發現系爭房地所有權狀不見，乃詢問相對人，但
    未獲置理，可見相對人有出售系爭房地之意圖，如不以假處
    分禁止相對人處分，將致系爭房地現狀變更，日後有不能強
    制執行或甚難執行之虞，如聲請人釋明不足，願供擔保，爰
    依民事訴訟法第532條之規定，聲請除擔保金額外如主文所
    示之假處分。
二、按債權人就金錢請求以外之請求，欲保全強制執行者，得聲
    請假處分；假處分，非因請求標的之現狀變更，有日後不能
    強制執行，或甚難執行之虞者，不得為之假處分所必要之方
    法，由法院以裁定酌定之；前項裁定，得選任管理人及命令
    或禁止債務人為一定行為；請求及假處分之原因，應釋明之
    ；其釋明如有不足，而債權人陳明願供擔保或法院認為適當
    者，法院得定相當之擔保，命供擔保後為假處分，民事訴訟
    法第532條第1項、第2項、第535條及第533條準用第526條第
    1項、第2項，分別定有明文。又債權人就其請求及假處分之
    原因全未釋明時，固不得以供擔保代之，倘已釋明，僅係釋
    明不足，法院非不得許債權人供擔保後為假處分（最高法院
    104年度台抗第517號裁定意旨參照）。至所稱釋明，乃謂當
    事人提出能即時調查之證據，使法院就其主張之事實，得生
    薄弱之心證，信其大概如此而言（最高法院99年度台抗第31
    1號裁定意旨參照）。經查，本件聲請人就其請求之原因及
    假處分原因，業據聲請人釋明如其聲請意旨所載，並提出系
    爭房地不動產買賣契約書、登記謄本各1份、郵政跨行匯款
    申請書4張、兩造Line對話擷圖1張影本為證，此外，聲請人
    並無提出堪認已達充足釋明程度之陳述及證據，惟聲請人既
    同時陳明其就請求之原因及假處分之原因之釋明，倘有不足
    ，願供擔保後為假處分，依上開規定及說明，本院認如定相
    當之擔保，命聲請人為相對人供擔保後為假處分，應可兼顧
    及保障兩造權益。是聲請人依民事訴訟法第532條第1項之規
    定聲請假處分，核無不合，應予准許。
三、按法院定擔保金額而為准許假處分之裁定者，該項擔保係備
    供債務人因假處分所受損害之賠償（民事訴訟法第533條準
    用第526條第2項、第531條），其數額應依標的物受假處分
    後，債務人不能利用或處分該標的物所受之損害額，或因供
    擔保所受之損害額定之，非以標的物之價值為依據（最高法
    院63年台抗字第142號判決參照）。相對人因本件假處分所
    受之損害，應為本案訴訟終結前，無法及時處分所有權之利
    益，本院參酌：聲請人所提出之系爭房地買賣契約書所載系
    爭房地之總價390萬元，堪認本案訴訟標的價額逾150萬元，
    係得上訴第三審之事件，依司法院頒訂各級法院辦案期限實
    施要點第2點規定，兩造本案訴訟審理期間約為4年4個月（
    依各級法院辦案期限實施要點規定，民事通常程序第一審審
    判案件為1年4個月，第二審審判案件為2年，第三審審判案
    件為1年，共為4年4個月），並審酌系爭房地102年間之價格
    為390萬元，102年迄今房地產波動之幅度，相對人因本件假
    處分，致其不能處分受假處分之系爭房地可能遭受之損害程
    度，並考量本件假處分如有不當所生之損害，以及目前社會
    經濟狀況等一切情形，酌定擔保金額如主文所示。
四、依民事訴訟法第533條前段、第535條、第526條第2項、第95
    條、第78條，裁定如主文。
中　　華　　民　　國　　111 　年　　9 　　月　　23　　日
                民事第二庭法　官  施盈志　
以上正本係照原本作成。
如不服本裁定應於送達後10日內向本院提出抗告狀，並繳納裁判
費新台幣1,000元。
中　　華　　民　　國　　111 　年　　9 　　月　　23　　日
                          書記官  陳玫燕

附表
編號 所有權人 不動產 權利範圍 1 郭峻銘 高雄市○○區○○段○○段000地號土地 71/10000 2 郭峻銘 高雄市○○區○○段○○段0000○號建物（門牌號碼：高雄市○○區○○街00號） 全部 

附註：
一、債權人收受本裁定正本後已逾30日者，不得聲請執行。
二、債權人依本裁定辦理提存後，應另行具狀並預繳執行費用，
    聲請執行。